臺灣高等法院刑事裁定
109年度聲字第2901號
聲  請  人  臺灣高等檢察署檢察官
受  刑  人  孫啓霖



上列聲請人因受刑人數罪併罰有二裁判以上，聲請定其應執行之
刑（聲請案號：109年度執聲字第1342號），本院裁定如下：
    主  文
孫啓霖所犯如附表所示之罪，應執行有期徒刑捌年陸月。
    理  由
一、聲請意旨略以：受刑人孫啓霖因違反毒品危害防制條例等數
    罪，先後經判決確定如附表，應依刑法第53條及第51條第5
    款之規定，定其應執行之刑，爰依刑事訴訟法第477條第1項
    之規定聲請定應執行之刑等語。
二、按裁判確定前犯數罪者，併合處罰之。但有下列情形之一者
    ，不在此限：一、得易科罰金之罪與不得易科罰金之罪；前
    項但書情形，受刑人請求檢察官聲請定應執行刑者，依第51
    條規定定之。並數罪併罰，宣告多數有期徒刑者，於各刑中
    之最長期以上，各刑合併之刑期以下，定其刑期，但不得逾
    30年。且數罪併罰，有二裁判以上者，依刑法第51條之規定
    ，定其應執行之刑，刑法第50條第1項但書第1款、第2項、
    第51條第5款及第53條分別定有明文。次按定應執行之刑，
    應由犯罪事實最後判決之法院檢察官聲請該法院依上開規定
    裁定之，刑事訴訟法第477條第1項亦有明定。又法律上屬於
    自由裁量之事項，並非概無法律性之拘束。自由裁量係於法
    律一定之外部性界限內（以定執行刑言，即不得違反刑法第
    51條之規定）使法官具體選擇以為適當之處理；因此在裁量
    時，必須符合所適用之法規之目的。更進一步言，須受法律
    秩序之理念所指導，此亦即所謂之自由裁量之內部性界限。
    關於定應執行之刑，既屬自由裁量之範圍，其應受此項內部
    性界限之拘束，要屬當然（最高法院80年台非字第473號判
    例要旨參照）。
三、經查：
（一）受刑人因違反毒品危害防制條例等數罪，經臺灣臺北地方
      法院及本院先後判處如附表所示之刑，均經分別確定在案
      ，且受刑人所犯如附表編號2至3所示之罪，其犯罪行為時
      均係於如附表編號1所示判決確定日期（即民國107年3月3
      1日）前所為，而受刑人所犯如附表編號1所示之罪，係得
      易科罰金之罪，但如附表編號2至3所示之罪，則皆為不得
      易科罰金之罪，茲檢察官經受刑人請求就如附表所示各罪
      聲請合併定其應執行之刑，有定刑聲請切結書1紙在卷可
      稽（見本院卷第11頁），核與規定並無不合。進而，檢察
      官就受刑人如附表所示各罪所處之刑，聲請最後事實審之
      本院定其應執行之刑（聲請書附表①編號1「犯罪日期」欄
      內應補充為「106年11月13日凌晨3時為警採尿時起回溯96
      小時內某時」等語；②編號2「犯罪日期」欄內應修正為「
      106年9月10日至翌（11）日」等語），本院審核認聲請正
      當，應予准許。
（二）又受刑人所犯如附表所示各罪，其中最長期者為有期徒刑
      7年2月，則定應執行刑之範圍應在各罪之最長期（7年2月
      ）以上，及如附表編號1至3所示宣告刑之總和（9年3月）
      之間。綜上，審酌本件內部性及外部性界限，及受刑人所
      犯如附表所示各罪之犯罪類型、態樣、侵害法益等情狀，
      復就其所犯數罪為整體之非難性評價後，依比例原則定其
      應執行之刑如主文所示。
四、末按數罪併罰中之一罪，依刑法規定得易科罰金，若因與不
    得易科之他罪併合處罰結果而不得易科罰金時，原可易科部
    分所處之刑，自亦無庸為易科折算標準之記載（司法院釋字
    第144號解釋意旨參照）。查受刑人所犯如附表編號1所示之
    罪，原雖得易科罰金，惟因與不得易科罰金之如附表編號2
    至3所示之罪併合處罰結果而不得易科罰金時，即無庸為易
    科罰金之記載，附此敘明。
據上論斷，應依刑事訴訟法第477條第1項，刑法第50條第1項第1
款、第2項、第53條、第51條第5款，裁定如主文。
中　　華　　民　　國　　109 　年　　7 　　月　  22  　日
                    刑事第九庭  審判長法　官  潘翠雪
                                      法　官  林庚棟
                                      法　官  葉力旗
以上正本證明與原本無異。
如不服本裁定，應於收受送達後五日內向本院提出抗告狀。
                                      書記官  王心琳
中　　華　　民　　國　　109 　年　　7 　　月　　22　　日
附表：
編         號  1 2 3 罪         名  毒品危害防制條例 毒品危害防制條例 毒品危害防制條例 宣    告    刑  有期徒刑3月 有期徒刑1年10月 有期徒刑7年2月 犯  罪  日  期  106年11月13日凌晨3時為警採尿時起回溯96小時內某時 106年9月10日至翌（11）日 106年10月19日  偵查(自訴)機關年度案號  臺北地檢107年度毒偵字第198號 新北地檢106年度偵字第28452號 新北地檢106年度偵字第36892號 最後事實審 法    院 臺北地院 臺灣高院 臺灣高院  案    號 107年度簡字第460號 107年度上訴字第1884號 108年度上訴字第427號  判決日期 107年2月27日 108年4月16日 108年8月20日 確定判決 法    院 臺北地院 最高法院 最高法院  案    號 107年度簡字第460號 108年度台上字第1990號 108年度台上字第3736號  判決確定日期 107年3月31日 108年6月19日 108年11月13日 是否得易科罰金  是 否 否 備           註  臺北地檢107年度偵字第3652號（已執畢） 新北地檢108年度執字第10363號 新北地檢108年度執字第17560號